【裁判字號】    99,台抗,267
【裁判日期】    990325
【裁判案由】    違反毒品危害防制條例延長羈押
【裁判全文】
最高法院刑事裁定              九十九年度台抗字第二六七號
抗  告  人  甲○○
上列抗告人因違反毒品危害防制條例案件，不服台灣高等法院中
華民國九十九年一月二十八日延長羈押之裁定（九十八年度上訴
字第四四０二號），提起抗告，本院裁定如下：
    主  文
抗告駁回。
    理  由
本件原裁定以：抗告人甲○○因毒品危害防制條例案件，經原審
法院法官訊問後，認為犯罪嫌疑重大，所犯販賣第一級毒品罪為
死刑、無期徒刑之罪，符合刑事訴訟法第一百零一條第一項第三
款之羈押事由，非予羈押，顯難進行審判及確保將來刑之執行，
有羈押之必要，於民國九十八年十一月四日執行羈押。另原審於
九十九年一月十三日準備程序中，就抗告人之羈押事由，聽取檢
察官、抗告人及其辯護人之意見陳述後，認抗告人經第一審法院
判處有期徒刑十年六月之重刑，有客觀事實基礎足認其有畏重罪
刑罰執行而逃亡之虞，故其併有刑事訴訟法第一百零一條第一項
第一款、第三款之羈押事由，非予羈押，難以確保審判及將來刑
罰執行程序之進行，即依上述理由，於九十九年一月二十二日，
以九十九年度聲字第六八號刑事裁定駁回抗告人之辯護人具保停
止羈押之聲請。茲抗告人三個月之羈押期間即將於九十九年二月
三日屆滿，而其羈押原因依然存在，仍有繼續羈押之必要，因而
裁定自九十九年二月四日起，延長羈押期間二月，經核並無不合
。抗告意旨略以：原審原認抗告人無逃亡疑慮，僅因重罪而予以
羈押，然在司法院釋字第六六五號解釋作成後，抗告人突然變成
有逃亡疑慮，實係前後矛盾；又原裁定以抗告人經第一審法院判
處有期徒刑十年六月，即認抗告人有逃亡之虞，有法理上之矛盾
等語。惟查羈押中之被告，其原先羈押原因之存在與否、有無新
發生之羈押事由、及有無繼續羈押之必要，本即應由受訴法院隨
個案偵查、審判各階段進行之情形，隨時予以調查考量，俾為適
當之處理，以達確保國家刑罰權之實現並兼顧維護被告權益之目
的。本件原審最初固係以抗告人有刑事訴訟法第一百零一條第一
項第三款之情形，而執行羈押。惟嗣後原審隨本案訴訟進行之情
形，經聽取檢察官、抗告人及其辯護人之就抗告人有無羈押原因
及必要之意見陳述後，認抗告人除上述羈押事由外，另有刑事訴
訟法第一百零一條第一項第一款之羈押事由，並有羈押之必要，
因而裁定延長羈押，業已詳細敘明其所憑之事證及理由。揆諸上
揭說明，原審此項職權之合法裁量行使，自無違法可言。
本件抗告為無理由，應予駁回。
據上論結，應依刑事訴訟法第四百十二條，裁定如主文。
中    華    民    國  九十九  年    三    月  二十五  日
                      最高法院刑事第五庭
                          審判長法官  陳  正  庸
                                法官  林  秀  夫
                                法官  宋      祺
                                法官  陳  祐  治
                                法官  林  瑞  斌
本件正本證明與原本無異
                                      書  記  官
中    華    民    國  九十九  年    四    月    一    日
                                                       s

司法院資訊處製作；財團法人民間司法改革基金會備份。
